臺灣高等法院臺中分院刑事判決　　　 100年度上易字第1063號
上　訴　人
即　被　告　高炳東
上列上訴人因違反家庭暴力防治法案件，不服臺灣南投地方法院
100年度易字第195號中華民國100年7月18日第一審判決（起訴案
號：臺灣南投地方法院檢察署100年度偵字第1070號、第1401號
），提起上訴，本院判決如下：
    主  文
上訴駁回。
    理  由
一、按不服地方法院之第一審判決而上訴者，須提出上訴書狀，
    並應敘述具體理由，刑事訴訟法第361條第1項定有明文，此
    為上訴必備之程式；而所謂「具體理由」，必係依據卷內既
    有訴訟資料或提出新事證，指摘或表明第一審判決有何採證
    認事、用法或量刑等足以影響判決本旨之不當或違法，而構
    成應予撤銷之具體事由，始克當之（例如：依憑證據法則具
    體指出所採證據何以不具證據能力，或依憑卷證資料，明確
    指出所為證據證明力之判斷如何違背經驗、論理法則）；倘
    僅泛言原判決認定事實錯誤、違背法令、量刑失之過重或輕
    縱，而未依上揭意旨指出具體事由，或形式上雖已指出具體
    事由，然該事由縱使屬實，亦不足以認為原判決有何不當或
    違法者（例如：對不具有調查必要性之證據，法院未依聲請
    調查亦未說明理由，或援用證據不當，但除去該證據仍應為
    同一事實之認定），皆難謂係具體理由，俾與第二審上訴制
    度旨在請求第二審法院撤銷、變更第一審不當或違法之判決
    ，以實現個案救濟之立法目的相契合，並節制濫行上訴（最
    高法院97年度臺上字第892號刑事判決參照）。次原審法院
    認為上訴不合法律上之程式者，應以裁定駁回之。第二審法
    院認為上訴書狀未敘述理由或上訴有第362條前段之情形者
    ，應以判決駁回之。又分別為刑事訴訟法第362條、第367條
    所明定。再第367條之判決，得不經言詞辯論為之，同法第3
    72條亦定有明文。
二、本件原判決以高炳東前因對吳秀慧（即高炳東之弟高炳煌之
    配偶）實施家庭暴力行為，經臺灣桃園地方法院於民國99年
    5月31日以99年度家護字第525號核發民事通常保護令，裁定
    ：高炳東不得對吳秀慧為騷擾、接觸之聯絡行為。詎高炳東
    於收受上開民事通常保護令後，明知上開保護令之內容，竟
    分別於100年2月17日11時14分55秒許、100年2月27日6時43
    分50秒及21時52分21秒許以其所有號碼為0000000000號行動
    電話，撥打吳秀慧住家號碼為000-0000000號市內電話對吳
    秀慧為騷擾行為，再於100年2月28日晚上21時許，持錄音機
    在吳秀慧位於南投縣埔里鎮大城巷24-1號住家窗戶外，對屋
    內吳秀慧、高炳煌及高炳東母親高蔡蔥之談話錄音，遭吳秀
    慧發覺出門制止時，對吳秀慧稱「我把你錄音了，要注意喔
    」等語，而違反民事通常保護令之犯罪事實，業據被告坦承
    不諱，核與被害人吳秀慧指證情節，證人高炳煌證述情節相
    符，並有通聯紀錄、臺灣桃園地方法院99年度家護字第525
    號民事通常保護令一份附卷可參，因而認定被告有四次違反
    保護令之犯行，各處拘役貳拾日，如易科罰金，以新臺幣壹
    仟元折算壹日，並定應執行拘役柒拾日，如易科罰金，以新
    臺幣壹仟元折算壹日。已詳述所憑之證據及其認定之理由。
    經形式上觀察，核無不合。
三、上訴人即被告高炳東（下稱被告）上訴意旨略稱：伊身體不
    好，不可能騷擾吳秀慧。且伊因金融海嘯基金虧錢，無力繳
    交易科之罰金。反而告訴人吳秀慧於100年4月7日晚上7時許
    闖進伊家中與被告太太吵架，又於98年12月10日、100年4月
    7日、4月9日、7月8日四次破壞圍牆噴漆，應判刑處罰。指
    摘原判決不當。核其上訴理由主張遭吳秀慧噴漆一事與本案
    犯罪事實尚屬無涉，而其泛言身體不好，不可能騷擾吳秀慧
    ，及無力繳交法院罰金等語，請求改判，核亦未依據卷內既
    有訴訟資料或提出新事證，指摘或表明原審判決有何採證認
    事、用法或量刑等足以影響判決本旨之不當或違法，而構成
    應予撤銷之具體事由，揆諸前說明，難謂為具體之上訴理由
    ，應認其上訴顯然違背法律上之程式，應予駁回，並不經言
    詞辯論為之。
據上論斷，應依刑事訴訟法第367條前段、第372條，判決如主文
。
中    華    民    國   100    年    8     月    22    日
            刑事第六庭    審判長法  官  李  文  雄
                                法  官  陳  如  玲
                                法  官  蔡 王 金 全
上列正本證明與原本無異。
不得上訴。
                                書記官  金  珍  華
中    華    民    國   100    年    8     月    22    日